【裁判字號】    99,上易,409
【裁判日期】    990505
【裁判案由】    竊盜
【裁判全文】
臺灣高等法院高雄分院刑事判決         99年度上易字第409號
上  訴  人
即  被  告  乙○○
上列上訴人因竊盜案件，不服臺灣高雄地方法院99年度易字第30
4 號中華民國99年3 月24日第一審判決（起訴案號：臺灣高雄地
方法院檢察署99年度偵字第3639號），提起上訴，本院判決如下
：
     主  文
上訴駁回。
     理  由
一、按不服地方法院之第一審判決而上訴者，應向管轄第二審之
    高等法院為之。上訴書狀應敘述具體理由。上訴書狀未敘述
    上訴理由者，應於上訴期間屆滿後20日內補提理由書於原審
    法院，逾期未補提者，原審法院應定期間先命補正。第二審
    法院認為上訴書狀未敘述理由或上訴有第362 條前段之情形
    者，應以判決駁回之。但其情形可以補正而未經原審法院命
    其補正者，審判長應定期間先命補正。刑事訴訟法第361 條
    、第367 條，分別定有明文。所謂不服第一審判決之具體理
    由，必係依據卷內既有訴訟資料或提出新事證，指摘或表明
    第一審判決有何採證認事、用法或量刑等足以影響判決本旨
    之不當或違法，而構成應予撤銷之具體事由，始克當之（例
    如：依憑證據法則具體指出所採證據何以不具證據能力，或
    依憑卷證資料，明確指出所為證據證明力之判斷如何違背經
    驗、論理法則）；倘僅泛言原判決認定事實錯誤、違背法令
    、量刑失之過重或輕縱，而未依上揭意旨指出具體事由，或
    形式上雖已指出具體事由，然該事由縱使屬實，亦不足以認
    為原判決有何不當或違法者（例如：對不具有調查必要性之
    證據，法院未依聲請調查亦未說明理由，或援用證據不當，
    但除去該證據仍應為同一事實之認定），皆難謂係具體理由
    ，俾與第二審上訴制度旨在請求第二審法院撤銷、變更第一
    審不當或違法之判決，以實現個案救濟之立法目的相契合，
    並節制濫行上訴（最高法院97年度臺上字第892 號判決參照
    ）。是以上訴人之上訴書狀或補提之上訴理由書，雖有敘述
    上訴理由，惟並未具體敘述第一審判決有上述違法、不當情
    形，即與未敘述具體理由無異，其所為上訴，即不符合上訴
    之法定要件。
二、本件原判決以被告乙○○所犯3 次加重竊盜罪之罪證明確，
    分別量處有期徒刑10月、8 月、1 年，並定應執行刑為有期
    徒刑2 年，已詳敘所憑之證據與認定之理由。所為論敘，經
    核並無違背經驗法則或論理法則，量刑亦屬允當。被告上訴
    意旨略以：伊只是初犯，家裡尚有母親，且犯後坦承犯行，
    已有悔意，原審量處有期徒刑2 年，顯屬過重云云。惟查：
    被告於民國（下同）99年1 月9 日凌晨零時許，踰越高雄市
    ○○區○○街111 號「三本工程行」2 樓窗戶，侵入該有人
    居住之建築物內，徒手竊得電腦主機2 台等財物；又於99年
    1 月20日凌晨零時許，攜帶兇器T 型扳手2 支，在高雄市○
    ○○路171 號前騎樓，竊取車號ZAM-610 號輕型機車；再至
    丙○○位於高雄市苓雅區○○○路282 巷54號之住處，並以
    其所攜帶其中1 支T 型扳手破壞鑲嵌在該處大門上之門鎖後
    侵入丙○○之住宅，竊取現金2,000 元等財物等情，業據原
    審依被告之自白、同案被告邢議中於警詢、檢察官訊問時之
    供述，證人甲○○、丙○○、丁○○於警詢時之證述，及扣
    案之T 型扳手2 支、高雄市警察局小港分局搜索扣押筆錄、
    扣押物品目錄表各1 份、現場照片13張、同案被告邢議中位
    於高雄市○○區○○路195 巷13號12樓之15之住處大樓監視
    錄影畫面12張、贓物認領保管單2 紙、丙○○之高雄市政府
    警察局苓雅分局福德二路派出所受理刑事案件報案三聯單、
    刑事案件報案證明申請書各1 份、高雄市政府警察局車輛協
    尋電腦輸入單1 紙等證據資料，認被告上揭3 次加重竊盜犯
    行之事證明確，而依簡式審判程序予論處；並已審酌被告身
    值壯年，竟不思以正當手段獲取財物，而任意竊取被害人財
    物，嚴重侵害被害人之財產權，且夜間侵入現有人居住建築
    物或住宅竊取財物，妨害被害人之居住安寧，危害社會秩序
    甚烈，而所攜帶之兇器亦會造成人體之傷害，手段殊不可取
    ，本應嚴懲，惟念其犯後能坦承犯行，尚見悔意，部分竊得
    之物業經被害人具領等一切情狀，就其上開所犯3 罪，於法
    定刑度內各量處有期徒刑10月、8 月、1 年，並定其應執行
    刑為有期徒刑2 年。原審顯已斟酌刑法第57條各款所列情狀
    ，而未逾越法律所規定之法定刑度範圍，或濫用其權限，應
    不得任意指摘為違法（最高法院72年台上字第6696號、75年
    台上字第7033號判例參照）。且被告所犯加重竊盜罪之法定
    本刑為6 月以上5 年以下有期徒刑，原審就被告所犯上開3
    罪，依其犯罪情節分別判處被告有期徒刑10月、8 月、1 年
    ，並定應執行刑為有期徒刑2 年（3 罪宣告刑共計有期徒刑
    2 年6 月），尚屬從輕量刑，自難謂量刑過重之違法失當。
    被告上開上訴理由，顯非依據卷內既有訴訟資料或提出新事
    證表明原審判決有何不當或違法之具體事由。是原審判決並
    無不當或違法，應認被告提起上訴未依據卷內證據資料敘述
    具體理由之違背法律上程式。
三、綜上所述，被告之上訴理由，不能認係依據卷內訴訟資料指
    摘或表明原審判決有何採證、認事、用法或量刑等足以影響
    判決本旨之不當或違法，而構成應予撤銷之具體事由，其僅
    徒憑己意指摘原判決量刑不當，難謂適法之上訴理由。揆諸
    上揭規定，本件上訴人之上訴屬違背法律上之程式，應依法
    予以駁回，爰不經言詞辯論逕行判決。
據上論斷，應依刑事訴訟法第367 條前段、第372 條，判決如主
文。
中    華    民    國    99    年    5     月    5     日
                    刑事第十庭  審判長法  官 陳中和
                                      法  官 李政庭
                                      法  官 林水城
以上正本證明與原本無異。
本判決不得上訴。
中    華    民    國    99    年    5     月    5     日
                                      書記官 蔡佳君

司法院資訊處製作；財團法人民間司法改革基金會備份。
